臺灣宜蘭地方法院刑事判決
110年度易字第323號
公  訴  人  臺灣宜蘭地方檢察署檢察官
被      告  黃世楷



上列被告因恐嚇取財案件，經檢察官提起公訴（110年度偵字第3
065號），被告於準備程序中就被訴事實為有罪之陳述，經本院
合議庭裁定由受命法官獨任依簡式審判程序審理，並判決如下：
    主  文
黃世楷犯恐嚇取財未遂罪，累犯，處有期徒刑伍月，如易科罰金
，以新臺幣壹仟元折算壹日。扣案之啤酒瓶貳個沒收。
    事  實
黃世楷於民國110年4月12日晚間9時許，走路行經宜蘭縣○○鄉○○
  路00號「老先覺餐廳」前，見店員陳禹良獨自坐在店門口之椅
  子上抽菸，竟意圖為自己不法之所有，基於恐嚇取財之犯意，
  先不斷重覆對陳禹良稱：「看小三」，並以身體逼近陳禹良，
  以兇惡之態度，用右手推陳禹良，並恫稱：「看我不用給錢嗎
  」，而要求陳禹良交付現金新臺幣（下同）800元，致陳禹良
  心生畏懼而躲進店內，黃世楷始未得逞而離去。復於同年19日
  晚間9時許，黃世楷承前開恐嚇取財之犯意，至前址陳禹良任
  職之老先覺餐廳，手持啤酒瓶作勢毆打陳禹良，並對陳禹良恫
  稱：「如不給900元就要砸你的頭」等語，致陳禹良心生畏懼
  致生危害於安全，嗣經店內員工范玉蓮報警，而經警到場逮獲
  黃世楷始未得逞，並扣得啤酒瓶2個。
案經陳禹良訴由宜蘭縣政府警察局礁溪分局報告臺灣宜蘭地方
  檢察署檢察官偵查起訴。
    理  由
本件被告黃世楷所犯係死刑、無期徒刑、最輕本刑為3 年以上
  有期徒刑以外之罪，亦非高等法院管轄第一審之案件，其於本
  院準備程序中就被訴事實為有罪之陳述，經告知簡式審判程序
  之旨，並聽取公訴人、被告之意見後，本院依刑事訴訟法第27
  3條之1第1項規定，裁定進行簡式審判程序，依刑事訴訟法第2
  73條之2規定，本件證據調查，不受同法第159條第1項、第161
  條之2、第161條之3、第163條之1及第164條至第170條規定之
  限制，合先敘明。
認定事實所憑之證據及理由：前揭犯罪事實，業據被告黃世楷
  於本院準備程序及審理時均坦承不諱（本院卷第100、114頁）
  ，核與告訴人陳禹良於警詢時之指訴、證人范玉蓮於警詢之證
  述情節大致相符（偵卷第12至15頁），並有臺灣宜蘭地方檢察
  署檢察官勘驗現場監視器錄影光碟之勘驗筆錄1件、翻拍相片2
  6紙（偵卷第16至24、65頁）附卷及啤酒瓶2個扣案為憑，足認
  被告前開出於任意性之自白核與事實相符，得作為認定事實之
  依據。本件事證明確，被告之犯行堪以認定，應依法論科。
論罪科刑：
㈠核被告所為，係犯刑法第346條第3項、第1項之恐嚇取財未遂罪
  。
㈡刑法恐嚇取財罪係為保護個人財產法益而行，故如於密切之時
  間、地點，對於同一人為恐嚇取財之犯行，應屬單純一罪。本
  案被告於緊接之數日內，在同一處所，對告訴人為前開恐嚇取
  財之犯行，其犯罪時、地密接，手法亦屬相同，僅侵害單一法
  益，應視為數個舉動之接續施行，以包括一行為予以評價，較
  為合理，應論以接續犯。
㈢累犯之說明：
⒈被告前於103年間①因不能安全駕駛案件，經本院以103年度交簡
  字第1023號判決判處有期徒刑3月確定；於104年間②因不能安
  全駕駛案件，經本院以104年度交簡字第13號判決判處有期徒
  刑4月確定；③因恐嚇取財案件，經本院以104年度易字第87號
  判決判處有期徒刑3月，被告不服上訴後，經臺灣高等法院以1
  04年度上易字第2223號判決駁回上訴確定；④因妨害自由案件
  ，經本院以104年度易字第194號判決判處有期徒刑6月，被告
  不服上訴後，經臺灣高等法院以105年度上易字第1387號判決
  撤銷原判決，改判處有期徒刑5月確定；前開①②③④經臺灣高等
  法院以105年度聲字第3352號裁定定應執行有期徒刑1年確定(
  下稱甲執行)；於105年間，⑤因恐嚇取財案件，經本院以104年
  度易字第271號判決判處有期徒刑7月確定；⑥因妨害公務案件
  ，經本院以105年度簡字第113號判決判處有期徒刑4月確定；⑦
  因竊盜、搶奪案件，經本院以105年度訴字第27號判決判處有
  期徒刑8月、4月確定；前開⑤⑥⑦經本院以105年度聲字第481號
  裁定定應執行有期徒刑1年8月確定(下稱乙執行)；⑧因竊盜、
  贓物案件，經本院以105年度易字第395號判決判處有期徒刑5
  月、5月，應執行有期徒刑8月確定；⑨因妨害公務案件，經本
  院以105年度簡字第290號判決判處有期徒刑4月確定；⑩因竊盜
  案件，經本院以105年度簡字第351號判決判處有期徒刑3月確
  定；⑪因毀損、竊盜案件，經本院以105年度易字第277號判決
  判處有期徒刑4月、9月、8月，9月、8月部分應執行有期徒刑1
  年4月，被告不服上訴，經臺灣高等法院以105年度上易字第19
  41號判決上訴駁回確定；前開⑧⑨⑩⑪經本院以107年度聲字第181
  號裁定定應執行有期徒刑2年7月確定(下稱丙執行)；前開甲、
  乙、丙執行經接續執行，於109年9月30日縮刑期滿執行完畢等
  情，此有臺灣高等法院被告前案紀錄表在卷可參（本院卷第11
  9至150頁），其於有期徒刑執行完畢後，5年內故意再犯有期
  徒刑以上之本罪，為累犯。
⒉爰依司法院大法官會議釋字第775號解釋意旨，衡酌被告前揭構
  成累犯之罪有多件係與本件所犯同樣係侵害他人財產法益之犯
  罪（如竊盜、搶奪、贓物），亦有與本案相同之恐嚇取財罪名
  ，且被告於前案執行完畢後非長之時間內，故意再為本件犯行
  ，可見被告未能因前案受刑事追訴處罰後，產生警愓作用，足
  認前案之徒刑執行成效不彰，被告對於刑罰之反應力顯然薄弱
  ，適用累犯之規定加重，亦不致生被告所受之刑罰超過其所應
  負擔罪責，導致其人身自由因此遭受過苛之侵害，而有不符憲
  法罪刑相當原則，進而牴觸憲法第23條比例原則之情形，爰均
  依刑法第47條第1項規定，加重其刑。
㈣被告已著手於恐嚇取財之實行而不遂，為未遂犯，爰依刑法第2
  5條第2項之規定減輕其刑，並與前揭累犯加重部分，依刑法第
  71條第1項規定，先加後減之。
㈤爰審酌被告正值壯年力盛，不思以正當途徑賺取金錢，竟以恐
  嚇取財之不法犯行希冀不勞而獲，所為除造成他人精神恐慌外
  ，對社會治安亦產生不良影響，犯罪情節固值非難。然考量被
  告終坦承犯行，態度尚可，且未得手任何財物，暨斟酌其於本
  院審理中自陳其原從事連續壁之工具，未婚無子，現與其父同
  住，需扶養其父及高中肄業之智識程度等一切情狀，量處如主
  文所示之刑，並諭知易科罰金之折算標準。
扣案之啤酒瓶2個係被告所有，業經被告供承在卷（本院卷第11
  3頁），且供其於110年4月19日恐嚇告訴人所用之物已如前認
  定，爰依刑法第38條第2項前段之規定，宣告沒收之
據上論斷，應依刑事訴訟法第273 條之1 第1 項、第299 條第1
項前段，刑法第346條第1項、第3項，第47條第1項、第25條、第
41條第1項前段、第38條第2項前段，刑法施行法第1條之1第1項
，判決如主文。
本案經檢察官張鳳清提起公訴，檢察官林禹宏到庭執行職務。
中　　華　　民　　國　　110 　年　　12　　月　　7 　　日
                  刑事第四庭  法  官  陳錦雯
以上正本證明與原本無異。
如不服本判決應於收受送達後二十日內向本院提出上訴書狀，並
應敘述具體理由；其未敘述上訴理由者，應於上訴期間屆滿後二
十日內向本院補提理由書(均須按他造當事人之人數附繕本)「切
勿逕送上級法院」。
                              書記官  陳建宇
中　　華　　民　　國　　110 　年　　12　　月　　7 　　日
附錄所犯法條：
中華民國刑法第346條
意圖為自己或第三人不法之所有，以恐嚇使人將本人或第三人之
物交付者，處6月以上5年以下有期徒刑，得併科3萬元以下罰金
。
以前項方法得財產上不法之利益或使第三人得之者，亦同。
前二項之未遂犯罰之。